臺灣板橋地方法院刑事判決　　　　　　　96年度訴字第1072號
公　訴　人　臺灣板橋地方法院檢察署檢察官
被　　　告　甲○○
上列被告因偽證等案件，經檢察官提起公訴（96年度偵字第5547
號），本院改依簡式審判程序，判決如下：
    主  文
甲○○證人，於執行審判職務之公署審判時，於案情有重要關係
之事項，供前具結，而為虛偽陳述，處有期徒刑捌月，減為有期
徒刑肆月。又未指定犯人，而向該管公務員誣告犯罪，處拘役參
拾日，如易科罰金，以新臺幣壹仟元折算壹日，減為拘役拾伍日
，如易科罰金，以新臺幣壹仟元折算壹日。
    事  實
一、甲○○明知附表所示之支票4 紙，係借予吳如山使用，並未
    遺失，嗣甲○○因吳如山未依約給付工程款，而心生不滿，
    其為避免上開支票經他人提示後提領款項，竟意圖使他人受
    刑事處分，於民國94年10月3 日，未指定犯人，而以上開支
    票業於94年7 月15日，在臺北縣中和市○○路○ 段488 之1
    號4 樓遺失為由，至玉山商業銀行中和分行申請掛失止付，
    同時填具遺失票據申報書，報請警察局協助偵查侵占遺失物
    罪嫌，致使臺北縣政府警察局新莊分局、臺北縣政府警察局
    海山分局以吳如山涉犯竊盜、侵占等罪嫌報請臺灣板橋地方
    法院檢察署偵辦。甲○○復基於偽證之犯意，經本院法官傳
    訊其到庭說明時，竟於案情有重要關係之事項即前開支票是
    否吳如山竊取等情，於95年9 月25日，在本院審理庭中供前
    具結證稱：「有一次我不在辦公室，我太太打電話給我，說
    有人找我，我趕回去，剛好被告在公司等我，過1 、2 天我
    發現前揭支票不見了，當時以為放在其他地方不見了，就在
    辦公室裡面找，但還是找不到，所以到7 月才去銀行掛失止
    付。」、「（何時發現支票被被告拿走了？）掛失時還不知
    道，後來新莊分局通知去做筆錄時，才知道支票被被告拿去
    ，因為支票背書是被告的名字。在發現支票不見到警察局通
    知這段時間我們都沒有發現支票是被告拿走的，因為這段期
    間我工程的案子也找不到被告。我推測應該是在我辦公室拿
    走的，我們支票都沒有在鎖，因為公司只有我跟太太兩人而
    已。」等虛偽不實之陳述，嗣因吳如山到庭與甲○○對質，
    因而查悉上情。
二、案經臺灣板橋地方法院檢察署檢察官自動簽分偵查起訴。
    理  由
一、按除被告所犯為死刑、無期徒刑、最輕本刑為3 年以上有期
    徒刑之罪或高等法院管轄第一審案件者外，於第一次審判期
    日前之準備程序進行中，被告先就被訴事實為有罪之陳述時
    ，審判長得告知被告簡式審判程序之旨，並聽取當事人、代
    理人、辯護人及輔佐人之意見後，裁定進行簡式審判程序，
    刑事訴訟法第273 條之1 第1 項定有明文。經核本件被告甲
    ○○所犯係死刑、無期徒刑、最輕本刑為3 年以上有期徒刑
    以外之罪，其於準備程序中就被訴及併案之事實為有罪陳述
    ，經法官告知簡式審判程序之旨，並聽取公訴人、被告之意
    見後，本院爰依首揭規定，合議裁定由受命法官獨任進行簡
    式審判程序，合先敘明。
二、本件犯罪事實，業據被告於本院準備程序中及審判時坦承不
    諱（見本院卷96年7月2日被告準備程序筆錄及同日簡式審判
    筆錄），且有證人吳山如於另案偵查中及本院審理時之陳述
    （見臺灣板橋地方法院檢察署95年度偵字第9737號偵查卷95
    年5月30日偵訊筆錄及本院95年度簡字第3981號95年9月25日
    訊問筆錄），並有本院94年度易字第1921號判決書及被告具
    結之證人結文各在卷可稽，是被告之自白核與事實相符，應
    堪信實。本件事證明確，被告犯行洵堪認定，應予依法論科
    。
三、核被告所為，係犯刑法第168 條之偽證罪及同法第171 條第
    1 項之未指定犯人誣告罪。被告所犯上開二罪間，犯意各別
    ，行為互殊，應予分論併罰。爰審酌被告智識程度、犯罪目
    的、手段、所生之危害、犯後坦承犯行等一切情狀，分別量
    處如主文所示之刑，並就未指定犯人，而向該管公務員誣告
    犯罪部分，諭知易科罰金之折算標準。又本件被告犯罪時間
    皆係在96年4 月24日以前，合於中華民國九十六年罪犯減刑
    條例第2 條第1 項第3 款之規定，且非同條例第3 條所定不
    得減刑之罪，是併依上開減刑條例規定予以減刑，並各減其
    刑為二分之一。
據上論斷，應依刑事訴訟法第273 條之1 第1 項、第299 條第1
項前段，刑法第168 條、第171 條第1 項，中華民國九十六年罪
犯減刑條例第2 條第1 項第3 款、第7 條第1 項，判決如主文。
本案經檢察官張慶林到庭執行職務。
中　　華　　民　　國　　96　　年　　7 　　月　　20　　日
    　　       　　　　刑事第四庭  法  官   陳  靜  茹
以上正本證明與原本無異。
如不服本判決應於送達後10日內向本院提出上訴狀。
                                   書記官   彭  麗  紅
中　　華　　民　　國　　96　　年　　7　　月　　29　　日
附錄本案論罪科刑法條全文
刑法第168 條（偽證罪）
於執行審判職務之公署審判時或於檢察官偵查時，證人、鑑定人
、通譯於案情有重要關係之事項，供前或供後具結，而為虛偽陳
述者，處7 年以下有期徒刑。
刑法第171 條（未指定犯人誣告罪）
未指定犯人，而向該管公務員誣告犯罪者，處1 年以下有期徒刑
、拘役或3 百元以下罰金。
未指定犯人，而偽造、變造犯罪證據，或使用偽造、變造之犯罪
證據，致開始刑事訴訟程序者，亦同。
附表
┌──┬─────┬──────┬─────┬─────┐
│編號│支票號碼  │發票日      │金額      │付款人    │
├──┼─────┼──────┼─────┼─────┤
│ 一 │AG0000000 │94年8月15日 │11萬元    │玉山商業銀│
│    │          │            │          │行中和分行│
├──┼─────┼──────┼─────┼─────┤
│ 二 │AG0000000 │94年8月20日 │5萬元     │同上      │
├──┼─────┼──────┼─────┼─────┤
│ 三 │AG0000000 │94年9月30日 │7萬5000 元│同上      │
├──┼─────┼──────┼─────┼─────┤
│ 四 │AG0000000 │94年9月5日  │12萬元    │同上      │
└──┴─────┴──────┴─────┴─────┘
